<?xml version='1.0' encoding='utf-8'?>
<verb default="lándorchaigh" disambig="">
  <verbalNoun default="lándorchú" />
  <verbalAdjective default="lándorchaithe" />
  <tenseForm default="lándorchaigh" tense="Past" dependency="Indep" person="Base" />
  <tenseForm default="lándorchaíomar" tense="Past" dependency="Indep" person="Pl1" />
  <tenseForm default="lándorchaíodar" tense="Past" dependency="Indep" person="Pl3" />
  <tenseForm default="lándorchaíodh" tense="Past" dependency="Indep" person="Auto" />
  <tenseForm default="lándorchaigh" tense="Past" dependency="Dep" person="Base" />
  <tenseForm default="lándorchaíomar" tense="Past" dependency="Dep" person="Pl1" />
  <tenseForm default="lándorchaíodar" tense="Past" dependency="Dep" person="Pl3" />
  <tenseForm default="lándorchaíodh" tense="Past" dependency="Dep" person="Auto" />
  <tenseForm default="lándorchaíodh" tense="PastCont" dependency="Indep" person="Base" />
  <tenseForm default="lándorchaínn" tense="PastCont" dependency="Indep" person="Sg1" />
  <tenseForm default="lándorchaíteá" tense="PastCont" dependency="Indep" person="Sg2" />
  <tenseForm default="lándorchaímis" tense="PastCont" dependency="Indep" person="Pl1" />
  <tenseForm default="lándorchaídís" tense="PastCont" dependency="Indep" person="Pl3" />
  <tenseForm default="lándorchaítí" tense="PastCont" dependency="Indep" person="Auto" />
  <tenseForm default="lándorchaíodh" tense="PastCont" dependency="Dep" person="Base" />
  <tenseForm default="lándorchaínn" tense="PastCont" dependency="Dep" person="Sg1" />
  <tenseForm default="lándorchaíteá" tense="PastCont" dependency="Dep" person="Sg2" />
  <tenseForm default="lándorchaímis" tense="PastCont" dependency="Dep" person="Pl1" />
  <tenseForm default="lándorchaídís" tense="PastCont" dependency="Dep" person="Pl3" />
  <tenseForm default="lándorchaítí" tense="PastCont" dependency="Dep" person="Auto" />
  <tenseForm default="lándorchaíonn" tense="PresCont" dependency="Indep" person="Base" />
  <tenseForm default="lándorchaím" tense="PresCont" dependency="Indep" person="Sg1" />
  <tenseForm default="lándorchaímid" tense="PresCont" dependency="Indep" person="Pl1" />
  <tenseForm default="lándorchaítear" tense="PresCont" dependency="Indep" person="Auto" />
  <tenseForm default="lándorchaíonn" tense="PresCont" dependency="Dep" person="Base" />
  <tenseForm default="lándorchaím" tense="PresCont" dependency="Dep" person="Sg1" />
  <tenseForm default="lándorchaímid" tense="PresCont" dependency="Dep" person="Pl1" />
  <tenseForm default="lándorchaítear" tense="PresCont" dependency="Dep" person="Auto" />
  <tenseForm default="lándorchóidh" tense="Fut" dependency="Indep" person="Base" />
  <tenseForm default="lándorchóimid" tense="Fut" dependency="Indep" person="Pl1" />
  <tenseForm default="lándorchófar" tense="Fut" dependency="Indep" person="Auto" />
  <tenseForm default="lándorchóidh" tense="Fut" dependency="Dep" person="Base" />
  <tenseForm default="lándorchóimid" tense="Fut" dependency="Dep" person="Pl1" />
  <tenseForm default="lándorchófar" tense="Fut" dependency="Dep" person="Auto" />
  <tenseForm default="lándorchódh" tense="Cond" dependency="Indep" person="Base" />
  <tenseForm default="lándorchóinn" tense="Cond" dependency="Indep" person="Sg1" />
  <tenseForm default="lándorchófá" tense="Cond" dependency="Indep" person="Sg2" />
  <tenseForm default="lándorchóimis" tense="Cond" dependency="Indep" person="Pl1" />
  <tenseForm default="lándorchóidís" tense="Cond" dependency="Indep" person="Pl3" />
  <tenseForm default="lándorchófaí" tense="Cond" dependency="Indep" person="Auto" />
  <tenseForm default="lándorchódh" tense="Cond" dependency="Dep" person="Base" />
  <tenseForm default="lándorchóinn" tense="Cond" dependency="Dep" person="Sg1" />
  <tenseForm default="lándorchófá" tense="Cond" dependency="Dep" person="Sg2" />
  <tenseForm default="lándorchóimis" tense="Cond" dependency="Dep" person="Pl1" />
  <tenseForm default="lándorchóidís" tense="Cond" dependency="Dep" person="Pl3" />
  <tenseForm default="lándorchófaí" tense="Cond" dependency="Dep" person="Auto" />
  <moodForm default="lándorchaíodh" mood="Imper" person="Base" />
  <moodForm default="lándorchaím" mood="Imper" person="Sg1" />
  <moodForm default="lándorchaigh" mood="Imper" person="Sg2" />
  <moodForm default="lándorchaímis" mood="Imper" person="Pl1" />
  <moodForm default="lándorchaígí" mood="Imper" person="Pl2" />
  <moodForm default="lándorchaídís" mood="Imper" person="Pl3" />
  <moodForm default="lándorchaítear" mood="Imper" person="Auto" />
  <moodForm default="lándorchaí" mood="Subj" person="Base" />
  <moodForm default="lándorchaímid" mood="Subj" person="Pl1" />
  <moodForm default="lándorchaítear" mood="Subj" person="Auto" />
</verb>
